---
title: "Analisis exploratorio de datos de fabricación"
author: "Jorge Custodio"
output:
  html_document:
    df_print: paged
---

```{r}
library("ggplot2")
library("jsonlite")
library("dplyr")
library("tidyverse")

pedidos <- read.csv("data/pedidos.csv", sep = ",")
materiales <- read.csv("data/materiales.csv", sep = ",")
almacen <- read.csv("data/almacen.csv", sep = ",")
recetas <- as.data.frame(unnest(fromJSON("data/recetas.json"), cols = c(materiales, cantidades)))

```

Primero reviso las cabeceras

```{r}
# cabecera de datos de pedidos
head(pedidos)
# cabecera de datos de materiales
head(materiales)
# cabecera de datos de recetas
head(recetas)
# cabecera de datos de almacen
head(almacen)
```

Después la estructura de los datos

```{r}
# estructura de datos de pedidos
writeLines("Pedidos\n")
str(pedidos)
# estructura de datos de materiales
writeLines("\nMateriales\n")
str(materiales)
# estructura de datos de recetas
writeLines("\nRecetas\n")
str(recetas)
# estructura de datos de almacen
writeLines("\nAlmacen\n")
str(almacen)
```

Las dimensiones

```{r}
# dimensiones de datos de pedidos
writeLines("Pedidos\n")
dim(pedidos)
# dimensiones de datos de materiales
writeLines("\nMateriales\n")
dim(materiales)
# dimensiones de datos de recetas
writeLines("\nRecetas\n")
dim(recetas)
# dimensiones de datos de almacen
writeLines("\nAlmacen\n")
dim(almacen)
```

Y por último el sumario

```{r}
# sumario de datos de pedidos
writeLines("Pedidos\n")
summary(pedidos)
writeLines("\n------------------------------------------------------\n")
# sumario de datos de materiales
writeLines("\nMateriales\n")
summary(materiales)
writeLines("\n------------------------------------------------------\n")
# sumario de datos de recetas
writeLines("\nRecetas\n")
summary(recetas)
writeLines("\n------------------------------------------------------\n")
# sumario de datos de almacen
writeLines("\nAlmacen\n")
summary(almacen)
```

```{r}

ggplot(materiales, aes(precio_tonelada))+
  geom_histogram(fill="lightblue")+
  geom_freqpoly(color = "darkgreen")+
  ggtitle("Precio de la tonelada")
ggplot(pedidos, aes(cantidad))+
  geom_histogram(fill="lightblue")+
  geom_freqpoly(color = "darkgreen")+
  ggtitle("Cantidad de materiales")

ggplot(recetas[recetas$cantidades>400,], aes(cantidades, fill=id_receta))+
  geom_boxplot()+
  ggtitle("Proporción de grandes cantidades por receta")

ggplot(recetas[recetas$cantidades<=400 & recetas$cantidades > 100,], aes(cantidades, fill=id_receta))+
  geom_boxplot()+
  ggtitle("Proporción cantidades intermedias por receta")


ggplot(recetas[recetas$cantidades<= 100,], aes(cantidades, fill=id_receta))+
  geom_boxplot()+
  ggtitle("Proporción de pequeñas cantidades por receta")

# elimino los outlier para tener un gráfico más limpio
materiales %>% dplyr::filter(precio_tonelada<1000)%>%
ggplot(aes(fecha_precio, precio_tonelada))+
  geom_boxplot()+
  theme(axis.text.x = element_text(angle=45, vjust=1, hjust=1))+
  ggtitle("Precio de la tonelada por fecha")
  
```

Con todos estos datos podemos aclarar ciertas transformaciones antes de trabajar con los datos. Queremos los datos para producción, y para compras. Por lo que necesitaremos:

    - Datos sin precio para la predicción de producción.
    - Datos con precio para la predicción de compras
    - Hay que eliminar los materiales con un precio outlier, ya que su uso en las recetas es mínimo y suele       hacerse una compra anual ya prevista.

Entonces

1- Necesitamos integrar los 3 CSV en 2 dataframes

A - El primero deberá integrar los pedidos con las recetas y almacen, transformando el id_receta en la receta en sí y multiplicando la cantidad por sus proporciones. De forma que tengamos estas columnas:

      - material
      - cantidad 
      - fecha_pedido
      - exceso_pcg
      

B - El segundo deberá integrar las recetas y los materiales. De forma que tengamos estas columnas

      - material
      - cantidades
      - fecha_precio
      - precio_tonelada
      - importe (calculada de cantidad*precio de material)

Las columnas target son:

      - De producción, la columna cantidad 
      - De compras, la columna precio 
