---
title: "Preprocesamiento de datos de fabricación"
author: "Jorge Custodio"
output:
  html_document:
    df_print: paged
  pdf_document: default
  word_document: default
---
```{r}
library("ggplot2")
library("forecast")
library("dplyr")
library("jsonlite")
library("tidyverse")
library("corrplot")
library("fastDummies")
library("glmnet")
library("MASS")


pedidos <- read.csv("data/pedidos.csv", sep = ",")
materiales <- read.csv("data/materiales.csv", sep = ",")
almacen <- read.csv("data/almacen.csv", sep = ",")
recetas <- as.data.frame(unnest(fromJSON("data/recetas.json"), cols = c(materiales, cantidades)))



```

1- Necesitamos integrar los 3 CSV en 2 dataframes

A - El primero deberá integrar los pedidos con las recetas y almacen, transformando el id_receta en la receta en sí y multiplicando la cantidad por sus proporciones. De forma que tengamos estas columnas:

      - material
      - cantidad 
      - fecha_pedido
      - exceso (calculada de cantidad*exceso_pcg)
      
      

B - El segundo deberá integrar las recetas y los materiales. De forma que tengamos estas columnas

      - material
      - cantidades
      - fecha_precio
      - precio_tonelada
      - importe (calculada de cantidad*precio de material)

Las columnas target son:

      - De producción, la columna cantidad 
      - De compras, la columna precio 
Preprocesamiento

```{r}

# Para el primer data frame necesitamos el dataframe de los pedidos, y reemplazar id_receta por los materiales y las cantidades
df_produccion <- merge(pedidos, recetas, by="id_receta",all = TRUE)

# ahora tenemos la columna de cantidad y cantidades, la cantidad en toneladas del pedido, y las cantidades en kilos por tonelada de cada material. Hay que:
# 1. Sustituir cantidad por su cantidad en toneladas de cada material y eliminar la columna cantidades.
# 2. Añadir la columna exceso y su valor será el exceso_pcg*cantidad/100. Después eliminaremos exceso pcg
# 3. Eliminar la columna id_receta.

df_produccion$cantidad <- df_produccion$cantidad * (df_produccion$cantidades/1000)
df_produccion$exceso <- df_produccion$exceso_pcg * df_produccion$cantidad / 100

# formateamos las columnas
df_produccion$fecha_pedido <- as.Date(df_produccion$fecha_pedido, format = "%d/%m/%Y")
df_produccion$material <- as.factor(df_produccion$materiales)

# limpiamos el dataframe
df_produccion <- subset(df_produccion, select = -c(id_pedido, id_receta, cantidades, materiales, exceso_pcg))

# Comprobamos si hay valores nulos
writeLines("Número de valores nulos\n")
sum(is.na(df_produccion))


# con esto quedaría preparado

writeLines("\nEstructura\n")
str(df_produccion)
writeLines("\n------------------------------------------------------\n")
writeLines("\nDimensiones\n")
dim(df_produccion)
writeLines("\n------------------------------------------------------\n")
writeLines("\nSumario\n")
summary(df_produccion)
head(df_produccion)
```

comprobación de compras

```{r}
# Para el segunda dataframe mergearemos df_compras con materiales
df_compras <- recetas
df_compras <- rename(df_compras, material = materiales)
df_compras$material <- as.numeric(df_compras$material)
df_compras <- merge(df_compras, materiales, by="material", all=TRUE)

#formateamos las columnas
df_compras$fecha_precio <- as.Date(df_compras$fecha_precio, format = "%d/%m/%Y")


df_compras$material <- as.factor(df_compras$material)

# ahora necesitamos:
# 1.importe (calculada de cantidad*precio de material)
# 2. desperdicio (calculada del (exceso*precio material))

df_compras$importe <- df_compras$cantidad * df_compras$precio_tonelada

# Eliminamos las columnas innecesarias
df_compras <- subset(df_compras, select =  -c(id_receta))


# Hay dos materiales que será innecesario predecir, ya que se usan en muy poca cantidad y su compra se realiza cada año, negociando con el proveedor. Por lo tanto los retiraremos del dataframe

df_compras <- df_compras[df_compras$precio_tonelada < 1000,]



# Comprobamos si hay valores nulos
writeLines("Número de valores nulos\n")
sum(is.na(df_compras))

writeLines("\nEstructura\n")
str(df_compras)
writeLines("\n------------------------------------------------------\n")
writeLines("\nDimensiones\n")
dim(df_compras)
writeLines("\n------------------------------------------------------\n")
writeLines("\nSumario\n")
summary(df_compras)
head(df_compras)
```

Exportamos a csv
```{r}
write.csv(df_produccion,"data/produccion.csv", row.names = FALSE)
write.csv(df_compras,"data/compras.csv", row.names = FALSE)
```




```{r}

for (columna in 1:ncol(df_produccion)){
  if (class(df_produccion[,columna]) == "factor"){
    # Por defecto se mostrará un gráfico de barras.
    plot(df_produccion[,columna], 
         col = topo.colors(length(levels(df_produccion[,columna]))), # topo asigna un color diferente a cada nivel categorico distinto
         las = 1,
         main = paste("Diagrama de barras de: ", colnames(df_produccion[columna])))  # concatena, en este caso para añadir el titulo de la columna
  } else if(class(df_produccion[,columna]) == "numeric" | (class(df_produccion[,columna]) == "integer")){
    # Para las variables numéricas, histograma.
    hist(df_produccion[, columna], 
         border = "blue", 
         col = "tomato", 
         las = 1, 
         main = paste("Histograma de: ", colnames(df_produccion[columna])),
         xlab  = colnames(df_produccion[columna]))
  }
}

```

```{r}

for (columna in 1:ncol(df_compras)){
  if (class(df_compras[,columna]) == "factor"){
    # Por defecto se mostrará un gráfico de barras.
    plot(df_compras[,columna], 
         col = topo.colors(length(levels(df_compras[,columna]))), # topo asigna un color diferente a cada nivel categorico distinto
         las = 1,
         main = paste("Diagrama de barras de: ", colnames(df_compras[columna])))  # concatena, en este caso para añadir el titulo de la columna
  } else if(class(df_compras[,columna]) == "numeric" | (class(df_compras[,columna]) == "integer" & columna != "importe")){
    # Para las variables numéricas, histograma.
    hist(df_compras[, columna], 
         border = "blue", 
         col = "tomato", 
         las = 1, 
         main = paste("Histograma de: ", colnames(df_compras[columna])),
         xlab  = colnames(df_compras[columna]))
  }
}


```

```{r}
# Función para comprobar cada variable contra la variable objetivo

outpath <- "graphs/"
explain.target <- function(dataframe.object, target.feature, partition, tf_name){
  for (columna in 1:ncol(dataframe.object)){

    if (names(dataframe.object[columna]) == tf_name){
      next
      
    } else {
      if (class(dataframe.object[, columna]) == "factor"){
        plot <- ggplot(dataframe.object) + 
          geom_bar(aes(dataframe.object[, columna], fill = as.factor(target.feature))) + 
          labs(title=paste(names(dataframe.object[columna]), "~", partition)) + 
          xlab(names(dataframe.object[columna])) + 
          ylab("Frecuencia") +
          scale_fill_discrete(name=partition, breaks=c(target.feature),
                           labels=c(target.feature))
      
      } else {
        plot <- ggplot(dataframe.object) + 
          geom_boxplot(aes(dataframe.object[, columna], fill = as.factor(target.feature))) + 
          coord_flip() +
          labs(title=paste(names(dataframe.object[columna]), "~", partition)) + 
          xlab(names(dataframe.object[columna])) + 
          scale_fill_discrete(name=partition, breaks=c(target.feature),
                           labels=c(target.feature))
      }
      jpeg(paste(outpath,names(dataframe.object[columna]), "~", partition,".jpg", sep=""))
      plot <- print(plot)
      dev.off()
    }
  }
}

```

```{r}
for (lev in levels(df_produccion$material)){
  df <-df_produccion[df_produccion$material==lev,]
  explain.target(df, df$cantidad, lev, "cantidad")
}
```

```{r}
for (lev in levels(df_compras$material)){
  df_c <-df_compras[df_compras$material==lev,]
  explain.target(df_c, df_c$precio_tonelada, lev, "precio_tonelada")
}
```

```{r}
prod_numeric.values <- df_produccion %>% dplyr::select(exceso,cantidad)
compras_numeric.values <- df_compras %>% dplyr::select(cantidades,precio_tonelada,importe)

writeLines("\nComprobación de distribución de producción\n")
sapply(sample_n(prod_numeric.values, 689), function(x) round(shapiro.test(x)$p.value,2)) # comprueba si provienen de una distribución
writeLines("\n------------------------------------------\n")
writeLines("\nComprobación de distribución de compras\n")
sapply(sample_n(compras_numeric.values, 689), function(x) round(shapiro.test(x)$p.value,2)) # comprueba si provienen de una distribución 

```

Los valores no pertenecen a una distribución normal

```{r}

writeLines("\nCorrelación de valores de producción\n")
corrplot(cor(prod_numeric.values), method = "number", type="upper")
writeLines("\n------------------------------------------\n")
writeLines("\nCorrelación de valores de compras\n")
corrplot(cor(compras_numeric.values), method = "number", type="upper")


```

Las variables importe y desperdicio tienen una gran correlación dentro del dataframe, ya que ambas son calculadas a partir de otra variable.

```{r}
# Test de independencia de las variables categóricas contra la variable objetivo.
produccion_categorical.features <- df_produccion %>% dplyr::select(material) 
compras_categorical.features <- df_compras %>% dplyr::select(material) 



writeLines("\nIndependencia de valores categóricos de producción\n")
sapply(produccion_categorical.features, function(x) round(chisq.test(table(x, df_produccion$cantidad))$p.value,2)) 
writeLines("\n------------------------------------------\n")
writeLines("\nIndependencia de valores categóricos de compras\n")
sapply(compras_categorical.features, function(x) round(chisq.test(table(x, df_compras$precio_tonelada))$p.value,2)) 

```

La variable categórica material es independiente en ambos dataframes.

```{r}
# Primero reordenamos los dataframes para tener la variable objetivo al final
df_produccion <- df_produccion[, c("material", "fecha_pedido", "exceso", "cantidad")]
df_compras <- df_compras[, c("fecha_precio", "material", "cantidades", "importe",  "precio_tonelada")]

head(df_produccion)
head(df_compras)
```

```{r}


for (lev in levels(df_produccion$material)){
  df_produccion_fit <- df_produccion[df_produccion$material == lev,]
  fit1 <- lm(cantidad~., data=df_produccion) # la variable objetivo contra todas, modelo máximo
  fit0 <- lm(cantidad~1, data=df_produccion) # la variable objetivo contra si misma, modelo mínimo
  writeLines(paste("\n---------------------------------------"))
  writeLines(paste("\n---------------------------------------"))
  writeLines(paste("\n Begin of material ", lev, "\n"))
  
  step_prod <- stepAIC(fit0,direction="both",scope=list(upper=fit1,lower=fit0))
  
  writeLines(paste("\n---------------------------------------"))
  writeLines(paste("\n---------------------------------------"))
  writeLines(paste("\nAnova de produccion para el material: ", lev))
  print(anova(step_prod))
  writeLines(paste("\n---------------------------------------"))
  writeLines(paste("\nSumario de produccion para el material: ", lev))
  print(summary(step_prod))
  writeLines(paste("\n---------------------------------------"))
  writeLines(paste("\n End of material ", lev))
  writeLines(paste("\n---------------------------------------"))
}


```

```{r}
for (lev in levels(df_compras$material)){
  df_compras_fit <- df_compras[df_compras$material == lev,]
  fit1 <- lm(precio_tonelada~., data=df_compras) # la variable objetivo contra todas, modelo máximo
  fit0 <- lm(precio_tonelada~1, data=df_compras) # la variable objetivo contra si misma, modelo mínimo
  
  writeLines(paste("\n---------------------------------------"))
  writeLines(paste("\n---------------------------------------"))
  writeLines(paste("\n Begin of material ", lev, "\n"))
  
  step_compras <- stepAIC(fit0,direction="both",scope=list(upper=fit1,lower=fit0))
  
  writeLines(paste("\n---------------------------------------"))
  writeLines(paste("\n---------------------------------------"))
  writeLines(paste("\nAnova de compras para el material: ", lev))
  print(anova(step_compras))
  writeLines(paste("\n---------------------------------------"))
  writeLines(paste("\nSumario de compras para el material: ", lev))
  print(summary(step_compras))
  writeLines(paste("\n---------------------------------------"))
  writeLines(paste("\n End of material ", lev))
  writeLines(paste("\n---------------------------------------"))
}


```